ro-RO: Tipul de lapte bătut: Fermentat; Pudră; Tradițional (bătut); Altele
vi: Loại bơ sữa: Lên men; Dạng bột; Truyền thống (đánh đều); Khác
ru: Сорт пахты: Сквашенная; Сухая; Традиционная (пахта); Другое
nl: Soort karnemelk: Gefermenteerd; Poeder; Traditioneel (gekarnd); Overig
el: Ποικιλία βουτυρογάλακτος: Με καλλιέργεια; Σε σκόνη; Παραδοσιακό (χτυπημένο); Άλλο
pt-PT: Variedade de leitelho: Fermentado; Em pó; Tradicional (batido); Outro
lt-LT: Pasukų rūšis: Raugintos; Miltelių pavidalo; Tradicinės (muštos); Kita
tr: Buttermilk çeşitleri: Kültürlü; Toz; Geleneksel (yayık); Diğer
pt-BR: Variedade de leitelho: Fermentado; Em pó; Tradicional (batido); Outra
pl: Odmiana maślanki: Fermentowana; W proszku; Tradycyjna (z maselnicy); Inne
cs: Druh podmáslí: Kysané; Sušené; Tradiční (stloukané); Ostatní
de: Buttermilchsorte: Gesäuert; Pulver; Traditionell (gebuttert); Sonstige
sk-SK: Druh cmaru: Kultivovaný; V prášku; Tradičný (mútený); Iné
fr: Variété au babeurre: Fermenté; En poudre; Traditionnel (baratté); Autre
nb: Kjernemelkvariant: Syrnet; Pulver; Tradisjonell (kjernet); Annet
th: ประเภทของบัตเตอร์มิลค์: เพาะเชื้อ; ชนิดผง; แบบดั้งเดิม (ปั่น); อื่นๆ
it: Varietà di latticello: Fermentato; In polvere; Tradizionale (zangolato); Altro
hr-HR: Vrsta mlaćenice: Kultivirana; U prahu; Tradicionalna (tučena); Ostalo
sv: Kärnmjölkssort: Syrad; I pulverform; Traditionell (kärnad); Övrigt
hu: Író típusa: Érlelt; Porított; Hagyományos (köpült); Egyéb
bg-BG: Разновидности мътеница: Култивирана; На прах; Традиционна (от избиване); Други
da: Kernemælksvariant: Syrnet; Pulver; Traditionel (kærnet); Andet
en: Buttermilk variety: Cultured; Powdered; Traditional (churned); Other
ko: 버터밀크 종류: 발효; 분말; 전통(교반); 기타
sl-SI: Vrsta pinjenca: Kultivirano; V prahu; Tradicionalno (stepeno); Drugo
es: Variedad de suero de mantequilla: Cultivado; En polvo; Tradicional (batido); Otro
zh-TW: 酪乳種類: 發酵; 粉狀; 傳統 (攪打); 其他
zh-CN: 酪乳品种: 发酵; 粉末状; 传统工艺（搅打）; 其他
ja: バターミルクの種類: 発酵; 粉末; 伝統的 (チャーン製法); その他
fi: Piimälajike: Hapatettu; Jauhettu; Perinteinen (kirnuttu); Muu